---
title: "Réduction de dimension sur gros tableaux : choix des variables à fusionner"
output: html_document
date: "2023-07-25"
---

```{r setup, include=FALSE}
knitr::opts_chunk$set(echo = TRUE)
```

## Initialisation

```{r, echo=TRUE, results='hide'}
library(dplyr)
library(stringr)
library(tictoc)

source("R/reduce_dims.R")
source("R/passage_5_3.R",encoding = "UTF-8")
source("R/passage_4_3_cas_0_non_hrc.R",encoding = "UTF-8")
source("R/passage_4_3_cas_1_non_hrc.R",encoding = "UTF-8")
source("R/passage_4_3_cas_2_non_hrc.R",encoding = "UTF-8")
source("R/passage_4_3.R",encoding = "UTF-8")
source("R/choisir_sep.R",encoding = "UTF-8")
source("R/format.R",encoding = "UTF-8")
source("R/length_tabs.R",encoding = "UTF-8")
source("R/nb_tab.R",encoding = "UTF-8")
source("R/chercher_combinaison_variable_a_fusionner.R",encoding = "UTF-8")
```

# Premier exemple

## Création des données

Générer les fichiers hrc
```{r}
# hiérarchie GEO : France, 5 Régions de 20 départements de 30 communes
# Initialise le vecteur R
mod_GEO <- c("France")

# Ouvre un nouveau fichier texte pour l'écriture
fileConn <- file("test/Rmd/GEO.hrc", open = "w")

# Boucle sur les régions
for (region in 1:5) {
  
  region_name <- paste0("Région", region)
  writeLines(region_name, fileConn)
  mod_GEO <- c(mod_GEO, region_name)
  
  # Boucle sur les départements de chaque région
  for (departement in 1:7) {
    
    departement_name <- paste0("@Département", region, "_", departement)
    writeLines(departement_name, fileConn)
    mod_GEO <- c(mod_GEO, paste0("Département", region, "_", departement))
    
    # Boucle sur les communes de chaque département
    for (commune in 1:10) {
      
      commune_name <- paste0("@@Commune", region, "_", departement, "_", commune)
      writeLines(commune_name, fileConn)
      mod_GEO <- c(mod_GEO, paste0("Commune", region, "_", departement, "_", commune))
    }
  }
}

# Ferme le fichier
close(fileConn)
```

```{r}
# hiérarchie ACT: Ensemble, 3 secteurs de 40 fillières
# Initialise le vecteur R
mod_ACT <- c("Total")

# Ouvre un nouveau fichier texte pour l'écriture
fileConn <- file("test/Rmd/ACT.hrc", open = "w")

# Boucle sur les secteurs
for (secteur in 1:5) {
  
  secteur_name <- paste0("Secteur", secteur)
  writeLines(secteur_name, fileConn)
  mod_ACT <- c(mod_ACT, secteur_name)
  
  # Boucle sur les fillières de chaque secteur
  for (filiere in 1:10) {
    
    filieret_name <- paste0("@Fillière", secteur, "_", filiere)
    writeLines(filieret_name, fileConn)
    mod_ACT <- c(mod_ACT, paste0("Fillière", secteur, "_", filiere))
  }
}

# Ferme le fichier
close(fileConn)
```

```{r}
data <- expand.grid(
  GEO = mod_GEO,
  ACT = mod_ACT,
  AGE = c("Ensemble",paste0(seq(0, 90, by = 10), "-", seq(9, 99, by = 10)), "100+"),
  SEX = c("Tout", "Femme", "Homme","Autre"),
  stringsAsFactors = FALSE
) %>% 
  as.data.frame()

hrcfiles = c(GEO = "test/Rmd/GEO.hrc",ACT = "test/Rmd/ACT.hrc")
totcode = c(GEO = "France", ACT = "Total",AGE = "Ensemble",SEX = "Tout")

nrow(data)
```
Nous avons donc créé un tableau de 4 dimensions, à 2 hiérarchies et 1 million de lignes.

## Résultat de la réduction de dimension

### Minimisation
```{r}
# Si l'on veut minimiser le nombre de tableau
choisir_var_a_fusionner_general(dfs=data,
                                totcode,
                                hrcfiles,
                                nb_var = 2,
                                nb_tab = 'min')
```

```{r}
calculer_nb_tab(v1 = "AGE",
                v2 = "SEX",
                hrcfiles = hrcfiles,
                data = data)
```
```{r}
max(unlist(length_tabs(dfs = data,
            v1 = "AGE",
            v2 = "SEX",
            totcode = totcode,
            hrcfiles = hrcfiles)))
```
```{r}
tic("Minimisation nombre de table")
res <- gen_tabs_5_4_to_3(dfs = data,
                  nom_dfs = "nom",
                  totcode = totcode,
                  hrcfiles = hrcfiles,
                  sep_dir = TRUE,
                  nb_tab = "min")
toc()
```


### Maximisation

```{r}
# Si l'on veut minimiser le nombre de tableau
choisir_var_a_fusionner_general(dfs=data,
                                totcode,
                                hrcfiles,
                                nb_var = 2,
                                nb_tab = 'max')
```
```{r}
calculer_nb_tab(v1 = "GEO",
                v2 = "ACT",
                hrcfiles = hrcfiles,
                data = data)
```
```{r}
max(unlist(length_tabs(dfs = data,
            v1 = "GEO",
            v2 = "ACT",
            totcode = totcode,
            hrcfiles = hrcfiles)))
```
```{r}
tic("Maximisation nombre de table")
res <- gen_tabs_5_4_to_3(dfs = data,
                  nom_dfs = "nom",
                  totcode = totcode,
                  hrcfiles = hrcfiles,
                  sep_dir = TRUE,
                  nb_tab = "max")
toc()
```

### Smart

```{r}
# Si l'on veut minimiser le nombre de tableau, 
# tout en gardant une taille maximale de 50 000
choisir_var_a_fusionner_general(dfs=data,
                                totcode,
                                hrcfiles,
                                nb_var = 2,
                                nb_tab = 'smart',
                                LIMIT = 50000)
```
```{r}
calculer_nb_tab(v1 = "GEO",
                v2 = "AGE",
                hrcfiles = hrcfiles,
                data = data)
```
```{r}
max(unlist(length_tabs(dfs = data,
            v1 = "GEO",
            v2 = "AGE",
            totcode = totcode,
            hrcfiles = hrcfiles)))
```
```{r}
tic("Maximisation sous contrainte du nombre de table : 50 000")
res <- gen_tabs_5_4_to_3(dfs = data,
                  nom_dfs = "nom",
                  totcode = totcode,
                  hrcfiles = hrcfiles,
                  sep_dir = TRUE,
                  nb_tab = "smart",
                  LIMIT = 50000)
toc()
```

Conclusion :

Tableau en entré :

1,051,008 lignes

2 hiérarchies

Sortie:

| Méthode         | nombre de tableau | nombre de ligne maximale | Temps de réduction | 
|-----------------|-------------------|--------------------------|--------------------|
| Min             | 2                 | 985,320                  | 2.5 sec            |    
| Max             | 492               | 5,328                    | 142.34 sec         |  
| Smart (50,000)  | 82                | 27,328                   | 55.87 sec          |

| Méthode         | nombre de variables hiérarchiques | 
|-----------------|-----------------------------------|
| Min             | 3                                 |    
| Max             | 1                                 | 
| Smart (50,000)  | 2                                 |

Par ailleurs, le fait que moins de tableau soient généré devrait rendre rtauargus
plus rapide (à vérifier) puisque les tableaux ne sont pas beaucoup plus grands.

### Résultats pour d'autres valeurs de limite
```{r}
tic("smart (Seuil=20 000)")
res <- gen_tabs_5_4_to_3(dfs = data,
                  nom_dfs = "nom",
                  totcode = totcode,
                  hrcfiles = hrcfiles,
                  sep_dir = TRUE,
                  nb_tab = "smart",
                  LIMIT = 20000)
t<-toc()
print(t$callback_msg)
print(c("Nombre max de ligne : ",max(sapply(res$tabs, nrow))))
print(c("Nombre de tableau :",length(res$tabs)))
```

```{r}
tic("smart (Seuil=100 000)")
res <- gen_tabs_5_4_to_3(dfs = data,
                  nom_dfs = "nom",
                  totcode = totcode,
                  hrcfiles = hrcfiles,
                  sep_dir = TRUE,
                  nb_tab = "smart",
                  LIMIT = 100000)
t<-toc()
print(t$callback_msg)
print(c("Nombre max de ligne : ",max(sapply(res$tabs, nrow))))
print(c("Nombre de tableau :",length(res$tabs)))
```
```{r}
tic("smart (Seuil=500 000)")
res <- gen_tabs_5_4_to_3(dfs = data,
                  nom_dfs = "nom",
                  totcode = totcode,
                  hrcfiles = hrcfiles,
                  sep_dir = TRUE,
                  nb_tab = "smart",
                  LIMIT = 500000)
t<-toc()
print(t$callback_msg)
print(c("Nombre max de ligne : ",max(sapply(res$tabs, nrow))))
print(c("Nombre de tableau :",length(res$tabs)))
```
Conclusion : 

L'option smart est principalement utile dans le cas d'un gros tableau
à plusieurs variables hiérarchiques (2+).

Dans ce cas-ci l'option min pourrait avoir une sortie non utilisable 
avec rtauargus (tableaux trop grands)

Et l'option max ferait trop de tableaux ce qui ne serait pas convenable.

L'option smart permet ainsi de trouver un compromis.

Dans le cas de la dimension 5, l'option smart est plus utile puisque l'écart
entre l'option min et max est encore plus important.

Il est à noté que l'option smart à un coût d'entré du fait du temps nécéssaire
pour calculer les variables à fusionner

# Second exemple

## Création des données

Générer les fichiers hrc
```{r}
# hiérarchie GEO : France, 5 Régions de 20 départements de 30 communes
# Initialise le vecteur R
mod_GEO2 <- c("France")

# Ouvre un nouveau fichier texte pour l'écriture
fileConn <- file("test/Rmd/GEO2.hrc", open = "w")

# Boucle sur les régions
for (region in 1:7) {
  
  region_name <- paste0("Région", region)
  writeLines(region_name, fileConn)
  mod_GEO2 <- c(mod_GEO2, region_name)
  
  # Boucle sur les départements de chaque région
  for (departement in 1:10) {
    
    departement_name <- paste0("@Département", region, "_", departement)
    writeLines(departement_name, fileConn)
    mod_GEO2 <- c(mod_GEO2, paste0("Département", region, "_", departement))
    
    # Boucle sur les communes de chaque département
    for (commune in 1:30) {
      
      commune_name <- paste0("@@Commune", region, "_", departement, "_", commune)
      writeLines(commune_name, fileConn)
      mod_GEO2 <- c(mod_GEO2, paste0("Commune", region, "_", departement, "_", commune))
    }
  }
}

# Ferme le fichier
close(fileConn)
```

```{r}
# hiérarchie ACT: Ensemble, 3 secteurs de 40 fillières
# Initialise le vecteur R
mod_ACT2 <- c("Total")

# Ouvre un nouveau fichier texte pour l'écriture
fileConn <- file("test/Rmd/ACT2.hrc", open = "w")

# Boucle sur les secteurs
for (secteur in 1:8) {
  
  secteur_name <- paste0("Secteur", secteur)
  writeLines(secteur_name, fileConn)
  mod_ACT2 <- c(mod_ACT2, secteur_name)
  
  # Boucle sur les fillières de chaque secteur
  for (filiere in 1:20) {
    
    filieret_name <- paste0("@Fillière", secteur, "_", filiere)
    writeLines(filieret_name, fileConn)
    mod_ACT2 <- c(mod_ACT2, paste0("Fillière", secteur, "_", filiere))
  }
}

# Ferme le fichier
close(fileConn)
```

```{r}
data <- expand.grid(
  GEO = mod_GEO2,
  ACT = mod_ACT2,
  AGE = c("Ensemble",paste0(seq(0, 90, by = 10), "-", seq(9, 99, by = 10)), "100+"),
  SEX = c("Tout", "Femme", "Homme","Autre"),
  stringsAsFactors = FALSE
) %>% 
  as.data.frame()

hrcfiles = c(GEO = "test/Rmd/GEO2.hrc",ACT = "test/Rmd/ACT2.hrc")
totcode = c(GEO = "France", ACT = "Total",AGE = "Ensemble",SEX = "Tout")

nrow(data)
```
Nous avons donc créé un tableau de 4 dimensions, à 2 hiérarchies et 17 millions de lignes.

## Résultat de la réduction de dimension

### Minimisation
```{r eval=FALSE, echo=FALSE}
# Si l'on veut minimiser le nombre de tableau
choisir_var_a_fusionner_general(dfs=data,
                                totcode,
                                hrcfiles,
                                nb_var = 2,
                                nb_tab = 'min')
```

```{r}
calculer_nb_tab(v1 = "AGE",
                v2 = "SEX",
                hrcfiles = hrcfiles,
                data = data)
```

```{r}
max(unlist(length_tabs(dfs = data,
            v1 = "AGE",
            v2 = "SEX",
            totcode = totcode,
            hrcfiles = hrcfiles)))
```

```{r}
tic("Minimisation nombre de table")
res <- gen_tabs_5_4_to_3(dfs = data,
                  nom_dfs = "nom",
                  totcode = totcode,
                  hrcfiles = hrcfiles,
                  sep_dir = TRUE,
                  nb_tab = "min")
toc()
```


### Maximisation

```{r eval=FALSE, echo=FALSE}
# Si l'on veut maximiser le nombre de tableau
choisir_var_a_fusionner_general(dfs=data,
                                totcode,
                                hrcfiles,
                                nb_var = 2,
                                nb_tab = 'max')
```

```{r}
calculer_nb_tab(v1 = "GEO",
                v2 = "ACT",
                hrcfiles = hrcfiles,
                data = data)
```

```{r}
max(unlist(length_tabs(dfs = data,
            v1 = "GEO",
            v2 = "ACT",
            totcode = totcode,
            hrcfiles = hrcfiles)))
```

```{r}
tic("Maximisation nombre de table")
res <- gen_tabs_5_4_to_3(dfs = data,
                  nom_dfs = "nom",
                  totcode = totcode,
                  hrcfiles = hrcfiles,
                  sep_dir = TRUE,
                  nb_tab = "max")
toc()
```

### Smart

```{r eval=FALSE, echo=FALSE}
# Si l'on veut minimiser le nombre de tableau, 
# tout en gardant une taille maximale de 50 000
choisir_var_a_fusionner_general(dfs=data,
                                totcode,
                                hrcfiles,
                                nb_var = 2,
                                nb_tab = 'smart',
                                LIMIT = 250000)
```

```{r eval=FALSE, echo=FALSE}
calculer_nb_tab(v1 = "GEO",
                v2 = "AGE",
                hrcfiles = hrcfiles,
                data = data)
```

```{r eval=FALSE, echo=FALSE}
max(unlist(length_tabs(dfs = data,
            v1 = "GEO",
            v2 = "AGE",
            totcode = totcode,
            hrcfiles = hrcfiles)))
```

```{r}
tic("Maximisation sous contrainte du nombre de table : 250 000")
res <- gen_tabs_5_4_to_3(dfs = data,
                  nom_dfs = "nom",
                  totcode = totcode,
                  hrcfiles = hrcfiles,
                  sep_dir = TRUE,
                  nb_tab = "smart",
                  LIMIT = 250000)
toc()
print(c("Nombre max de ligne : ",max(sapply(res$tabs, nrow))))
print(c("Nombre de tableau :",length(res$tabs)))
```

Conclusion :

Tableau en entré :

17,667,936 lignes

2 hiérarchies

Sortie:

| Méthode         | nombre de tableau | nombre de ligne maximale | Temps de réduction   | 
|-----------------|-------------------|--------------------------|----------------------|
| Min             | 2                 | 16,563,690               | 25.5 sec             |  
| Max             | 1404              | 30,288                   | 853.22 sec = 14.2min |  
| Smart (250,000) | 82                | 244,036                  | 342.83 sec = 5.7min  |

| Méthode         | nombre de variables hiérarchiques | 
|-----------------|-----------------------------------|
| Min             | 3                                 |    
| Max             | 1                                 | 
| Smart (250,000) | 2                                 |
