---
title: "TEST EN FONCTION DU SECRET PRIMAIRE"
output: html_document
date: "2023-07-20"
---
## Introduction

Le but de ce test est de savoir quand est ce que l'on peut utiliser rtauargus quand on a une table a 4 dimension. On va essayer de voir l'influence du secret primaire sur rtauargus avec des des tables à 1%,5%,10%,20%,30%,40% et 50% de secret primaire avec une petite table (res_all_dtp de 679 lignes ) et ensuite une grande table de 10000 lignes .

```{r setup, include=FALSE}
knitr::opts_chunk$set(echo = TRUE)
```

### Librairies et source nécessaires pour les différents tests

Pour pouvoir faire ses tests, on aura besoin de différents package:
- rtauargus (pour utiliser tauargus)
- dplyr (non nécessaire mais plus pratique pour la pose du secret)
- tictoc (pour voir le temps que prends le programme)
- stringr (sert pour détecter les séparateurs, dans choisir_sep)
- des sources pour l'utilisations des fonctions divisant des tables de 4 variables catégorielles en tables à 3 variables catégorielles


```{r}
library("stringr")
library("dplyr")
library(tictoc)
library("rtauargus")
loc_tauargus <- "Z:/TauArgus4.2.4b2/TauArgus4.2.4b2/TauArgus.exe"
options(rtauargus.tauargus_exe = loc_tauargus)

source("R/passer_de_3_a_4_ou_5.R",encoding = "UTF-8")
source("R/cas_gen_4_3.R",encoding = "UTF-8")
source("R/format.R",encoding = "UTF-8")
source("R/fonction_general_choisit_sep_et_reduit_dim.R")
source("R/choisir_sep.R")
source("R/passage_4_3_cas_0_non_hrc.R")
source("R/passage_4_3_cas_1_non_hrc.R")
source("R/passage_4_3_cas_2_non_hrc.R")
load("data/ca_test_0_hrc.RData")


```

## Test avec une liste de tableaux à 3 dimensions (petite tables)

### Utilisation de la fonction passant de 4 à 3 variables catégorielles 

Cette fonction va nous permettre d'obtenir à partir du tableau à 4 dimensions en entrée une liste de tableaux à 3 dimensions sans hiérarchie emboitées 

```{r pressure, echo=FALSE}

hrcfiles<-NULL
totcode<-c(treff="Total",cj="Total", A10="Total",type_distrib="Total")


```

## TEST A 50%

## TABLEAU 

```{r}
tabs_exemple50 <- (
  res_all_dtp %>% 
    mutate(
      is_secret_freq=(nb_obs>0 & nb_obs<200),
      is_secret_dom = (pizzas_tot != 0) & (pizzas_max > 0.85*pizzas_tot),
      pizzas_tot= abs(pizzas_tot)
    ) %>% 
    mutate(
      is_secret_prim =  is_secret_freq,
      nb_obs = ceiling(nb_obs)
    ))

tabs_exemple50 %>% count(is_secret_prim)
```

### On pose le secret secondaire 

```{r}
tic()

exemple_50 <- tab_rtauargus2(
  tabs_exemple50,
  files_name = "table_test_50" ,
  explanatory_vars = c("treff","A10","type_distrib","cj"),
  dir_name = "test_avec_rtauargus/hierarchie_2/0/mod/table/50",
  totcode = c(A10="Total",type_distrib="Total",treff="Total",cj="Total"),
  value = "pizzas_tot",
  freq = "nb_obs",
  secret_var = "is_secret_prim",
  verbose = FALSE
)

t2<-toc()
```

On calcule le secret secondaire

```{r}
T50_masq <- exemple_50 %>% 
  mutate(
    statut_final = case_when(
      is_secret_freq ~ "A",
      is_secret_dom ~ "B",
      TRUE ~ Status,
    )
  )

T50_masq %>% 
  group_by(statut_final) %>% 
  summarise(
    n_cell = n(),
    val_cell = sum(pizzas_tot)
  ) %>%
  mutate(
    pc_n_cell = n_cell/sum(n_cell)*100,
    pc_val_cell = val_cell/sum(val_cell)*100
  )
```
## LISTE DE TABLEAUX


### On pose le primaire

```{r}
dfs <- tabs_exemple50
nom_dfs <- "table_test_50"

list_res2<-
  gen_tabs_5_4_to_3( dfs,nom_dfs,totcode,hrcfiles,sep_dir = TRUE,hrc_dir = "output",vec_sep = c("\\_") )

lapply(list_res2$tabs, function(tab) list(sum(tab$is_secret_prim),sum(tab$is_secret_prim) * 100 / nrow(tab)))
```

### On pose le secret secondaire

```{r}
tic()
exemple_masq50 <- tab_multi_manager(
  list_tables = list_res2$tabs,
  list_explanatory_vars = list_res2$vars ,
  dir_name = "test_avec_rtauargus/hierarchie_2/0/mod/test",
  totcode = list_res2$totcode,
  alt_hrc = list_res2$hrcs,
  alt_totcode = list_res2$alt_tot,
  value = "pizzas_tot",
  maxscore = "pizzas_max",
  freq = "nb_obs",
  secret_var = "is_secret_prim",
)
t<-toc()
```
 On  calcule le secret secondaire
 
```{r}
res_4_3<-list(
  tabs=exemple_masq50,
  hrcs=list_res2$hrcs,
  sep=list_res2$sep,
  fus_vars=list_res2$fus_vars
)

p50<-passer_a_4_ou_5_r_base(res_4_3)
data_fusion50 <- unique(do.call("rbind",p50))

tab_compt50 <- data_fusion50 %>% 
  mutate(
    statut_final = case_when(
      is_secret_freq ~ "A",
      is_secret_dom ~ "B",
      is_secret_4 ~ "D",
      TRUE ~ "V"
    )
  )

#nombre enlevé 

tab_compt50 %>% 
  group_by(statut_final) %>% 
  summarise(
    n_cell = n(),
    val_cell = sum(pizzas_tot)
  ) %>%
  mutate(
    pc_n_cell = n_cell/sum(n_cell)*100,
    pc_val_cell = val_cell/sum(val_cell)*100
  )
```

## TABLEAU RECAPITULATIF

| statut_final | n_cell |   val_cell   | pc_n_cell | pc_val_cell | méthode   | temps    |
|--------------|--------|--------------|-----------|-------------|-----------|----------|
| A            |   342  |  55,728,549  |  49.64    |    18.11    | tableaux  | 356.78 s |
| B            |   2    |   998,541.8  |   0.29    |     0.32    |           |          |
| D            |   199  |  65,468,680  |  28.88    |    21.27    |           |          |
| V            |   146  | 185,553,241.6|  21.19    |    60.29    |           |          |

| statut_final | n_cell |    val_cell      | pc_n_cell | pc_val_cell | méthode          | temps    |
|--------------|--------|------------------|-----------|-------------|------------------|----------|
| A            |  342   |    55,728,549.6  |   49.64   |    18.10844 | liste de         |          |
| B            |    2   |       998,541.8  |    0.29   |     0.32447 | tableaux         |          |
| D            |  192   |    76,898,982.3  |   27.87   |    24.98756 |                  |          |
| V            |  153   |   174,122,939.3  |   22.21   |    56.57953 |                  |          |

## TEST A 40%

## TABLEAU

### Pose du secret primaire

```{r}
tabs_exemple2 <- (
  res_all_dtp %>% 
    mutate(
      is_secret_freq=(nb_obs>0 & nb_obs<75),
      is_secret_dom = (pizzas_tot != 0) & (pizzas_max > 0.4*pizzas_tot),
      pizzas_tot= abs(pizzas_tot)
    ) %>% 
    mutate(
      is_secret_prim =  is_secret_freq,
      nb_obs = ceiling(nb_obs)
    ))

tabs_exemple2 %>% count(is_secret_prim)
```
### On pose le secret secondaire 

```{r}
tic()

exemple_40 <- tab_rtauargus2(
  tabs_exemple2,
  files_name = "table_test_40" ,
  explanatory_vars = c("treff","A10","type_distrib","cj"),
  dir_name = "test_avec_rtauargus/hierarchie_2/0/mod/table/40",
  totcode = c(A10="Total",type_distrib="Total",treff="Total",cj="Total"),
  value = "pizzas_tot",
  freq = "nb_obs",
  secret_var = "is_secret_prim",
  verbose = FALSE
)

t<-toc()
```
On calcule le secret secondaire

```{r}
T40_masq <- exemple_40 %>% 
  mutate(
    statut_final = case_when(
      is_secret_freq ~ "A",
      is_secret_dom ~ "B",
      TRUE ~ Status,
    )
  )

T40_masq %>% 
  group_by(statut_final) %>% 
  summarise(
    n_cell = n(),
    val_cell = sum(pizzas_tot)
  ) %>%
  mutate(
    pc_n_cell = n_cell/sum(n_cell)*100,
    pc_val_cell = val_cell/sum(val_cell)*100
  )
```

## LISTE DE TABLEAUX

### On pose le secret primaire

```{r}
dfs <- tabs_exemple2
nom_dfs <- "table_test_40"

list_res2<-
  gen_tabs_5_4_to_3( dfs,nom_dfs,totcode,hrcfiles,sep_dir = TRUE,hrc_dir = "output",vec_sep = c("\\_") )

lapply(list_res2$tabs, function(tab) list(sum(tab$is_secret_prim),sum(tab$is_secret_prim) * 100 / nrow(tab)))
```
### On pose le secret secondaire 

```{r}
tic()

exemple_masq40 <- tab_multi_manager(
  list_tables = list_res2$tabs,
  list_explanatory_vars = list_res2$vars ,
  dir_name = "test_avec_rtauargus/hierarchie_2/0/mod/test",
  totcode = list_res2$totcode,
  alt_hrc = list_res2$hrcs,
  alt_totcode = list_res2$alt_tot,
  value = "pizzas_tot",
  maxscore = "pizzas_max",
  freq = "nb_obs",
  secret_var = "is_secret_prim",
)
t<-toc()
```
On calcule le secret secondaire

```{r}
res_4_3<-list(
  tabs=exemple_masq40,
  hrcs=list_res2$hrcs,
  sep=list_res2$sep,
  fus_vars=list_res2$fus_vars
)

p40<-passer_a_4_ou_5_r_base(res_4_3)
data_fusion40 <- unique(do.call("rbind",p40))

tab_compt40 <- data_fusion40 %>% 
  mutate(
    statut_final = case_when(
      is_secret_freq ~ "A",
      is_secret_dom ~ "B",
      is_secret_4 ~ "D",
      TRUE ~ "V"
    )
  )

#nombre enlevé 

tab_compt40 %>% 
  group_by(statut_final) %>% 
  summarise(
    n_cell = n(),
    val_cell = sum(pizzas_tot)
  ) %>%
  mutate(
    pc_n_cell = n_cell/sum(n_cell)*100,
    pc_val_cell = val_cell/sum(val_cell)*100
  )
```


## RECAPITULATIF

| statut_final | n_cell |   val_cell   | pc_n_cell | pc_val_cell | méthode   | temps    |
|--------------|--------|--------------|-----------|-------------|-----------|----------|
| A            |   280  |  38,524,409  |  40.64    |    12.52    | tableaux  | 344.76 s |
| B            |   40   |  10,936,806  |   5.81    |     3.55    |           |          |
| D            |   200  |  54,373,841  |  29.03    |    17.67    |           |          |
| V            |   169  | 203,913,957  |  24.53    |    66.26    |           |          |

| statut_final | n_cell |    val_cell     | pc_n_cell | pc_val_cell | méthode   | temps    |
|--------------|--------|-----------------|-----------|-------------|-----------|----------|
| A            |  280   |    38,524,409   |   40.64   |    12.51813 | liste     | 142.56 s |
| B            |   40   |    10,936,806   |    5.81   |     3.55381 |de tableaux|          |
| D            |  200   |    79,015,385   |   29.03   |    25.67527 |           |          |
| V            |  169   |   179,272,413   |   24.53   |    58.25280 |           |          |

## TEST A 30%

## TABLEAU

### On pose le secret primaire

```{r}
tabs_exemple30 <- (
  res_all_dtp %>% 
    mutate(
      is_secret_freq=(nb_obs>0 & nb_obs<25),
      is_secret_dom = (pizzas_tot != 0) & (pizzas_max > 0.85*pizzas_tot),
      pizzas_tot= abs(pizzas_tot)
    ) %>% 
    mutate(
      is_secret_prim =  is_secret_freq,
      nb_obs = ceiling(nb_obs)
    ))

tabs_exemple30 %>% count(is_secret_prim)
```
### On pose le secret secondaire

```{r}
tic()

exemple_30 <- tab_rtauargus2(
  tabs_exemple30,
  files_name = "table_test_30" ,
  explanatory_vars = c("treff","A10","type_distrib","cj"),
  dir_name = "test_avec_rtauargus/hierarchie_2/0/mod/table/30",
  totcode = c(A10="Total",type_distrib="Total",treff="Total",cj="Total"),
  value = "pizzas_tot",
  freq = "nb_obs",
  secret_var = "is_secret_prim",
  verbose = FALSE
)

t2<-toc()
```
 
 On pose le secret secondaire
 
```{r}
T30_masq <- exemple_30 %>% 
  mutate(
    statut_final = case_when(
      is_secret_freq ~ "A",
      is_secret_dom ~ "B",
      TRUE ~ Status,
    )
  )

T30_masq %>% 
  group_by(statut_final) %>% 
  summarise(
    n_cell = n(),
    val_cell = sum(pizzas_tot)
  ) %>%
  mutate(
    pc_n_cell = n_cell/sum(n_cell)*100,
    pc_val_cell = val_cell/sum(val_cell)*100
  )
```

```{r}
dfs <- tabs_exemple30
nom_dfs <- "table_test_30"

list_res2<-
  gen_tabs_5_4_to_3( dfs,nom_dfs,totcode,hrcfiles,sep_dir = TRUE,hrc_dir = "output",vec_sep = c("\\_") )

lapply(list_res2$tabs, function(tab) list(sum(tab$is_secret_prim),sum(tab$is_secret_prim) * 100 / nrow(tab)))
```

### On pose le secret secondaire

```{r}
tic()

exemple_masq30 <- tab_multi_manager(
  list_tables = list_res2$tabs,
  list_explanatory_vars = list_res2$vars ,
  dir_name = "test_avec_rtauargus/hierarchie_2/0/mod/test",
  totcode = list_res2$totcode,
  alt_hrc = list_res2$hrcs,
  alt_totcode = list_res2$alt_tot,
  value = "pizzas_tot",
  maxscore = "pizzas_max",
  freq = "nb_obs",
  secret_var = "is_secret_prim",
)
t<-toc()
```
On calcule le secret posé par tab_multimanager

```{r}
res_4_3<-list(
  tabs=exemple_masq30,
  hrcs=list_res2$hrcs,
  sep=list_res2$sep,
  fus_vars=list_res2$fus_vars
)

p30<-passer_a_4_ou_5_r_base(res_4_3)
data_fusion30 <- unique(do.call("rbind",p30))

tab_compt30 <- data_fusion30 %>% 
  mutate(
    statut_final = case_when(
      is_secret_freq ~ "A",
      is_secret_dom ~ "B",
      is_secret_4 ~ "D",
      TRUE ~ "V"
    )
  )

#nombre enlevé 

tab_compt30 %>% 
  group_by(statut_final) %>% 
  summarise(
    n_cell = n(),
    val_cell = sum(pizzas_tot)
  ) %>%
  mutate(
    pc_n_cell = n_cell/sum(n_cell)*100,
    pc_val_cell = val_cell/sum(val_cell)*100
  )
```
### RECAPITULATIF
| statut_final | n_cell |   val_cell   | pc_n_cell | pc_val_cell | méthode   | temps    |
|--------------|--------|--------------|-----------|-------------|-----------|----------|
| A            |   213  |  16,258,331  |  30.91    |    5.28     | tableaux  |          |
| B            |   7    |   1,446,519  |   1.02    |    0.47     |           |          |
| D            |   262  |  44,991,857  |  38.03    |   14.62     |           |          |
| V            |   207  | 245,052,306  |  30.04    |   79.63     |           |          |

| statut_final | n_cell |    val_cell     | pc_n_cell | pc_val_cell | méthode              | temps    |
|--------------|--------|-----------------|-----------|-------------|----------------------|----------|
| A            |  213   |     16,258,331  |   30.91   |    5.28298  | liste de tableau     | 144.7 s  |
| B            |    7   |      1,446,519  |    1.02   |    0.47003  |                      |          |
| D            |  237   |     74,362,393  |   34.40   |   24.16333  |                      |          |
| V            |  232   |    215,681,769  |   33.67   |   70.08366  |                      |          |

## TEST A 20%

## TABLEAU

### On pose le secret primaire

```{r}
tabs_exemple20<- (
  res_all_dtp %>% 
    mutate(
      is_secret_freq=(nb_obs>0 & nb_obs<8),
      is_secret_dom = (pizzas_tot != 0) & (pizzas_max > 0.85*pizzas_tot),
      pizzas_tot= abs(pizzas_tot)
    ) %>% 
    mutate(
      is_secret_prim =  is_secret_freq,
      nb_obs = ceiling(nb_obs)
    ))

tabs_exemple20 %>% count(is_secret_prim)
```

###On pose le secret secondaire

```{r}
tic()

exemple_20 <- tab_rtauargus2(
  tabs_exemple20,
  files_name = "table_test_20" ,
  explanatory_vars = c("treff","A10","type_distrib","cj"),
  dir_name = "test_avec_rtauargus/hierarchie_2/0/mod/table/20",
  totcode = c(A10="Total",type_distrib="Total",treff="Total",cj="Total"),
  value = "pizzas_tot",
  freq = "nb_obs",
  secret_var = "is_secret_prim",
  verbose = FALSE
)

t2<-toc()
```

On calcule le secret posé par rtauargus

```{r}
T20_masq <- exemple_20 %>% 
  mutate(
    statut_final = case_when(
      is_secret_freq ~ "A",
      is_secret_dom ~ "B",
      TRUE ~ Status,
    )
  )

T20_masq %>% 
  group_by(statut_final) %>% 
  summarise(
    n_cell = n(),
    val_cell = sum(pizzas_tot)
  ) %>%
  mutate(
    pc_n_cell = n_cell/sum(n_cell)*100,
    pc_val_cell = val_cell/sum(val_cell)*100
  )
```
## Liste de Tables

### On pose le secret primaire

```{r}
dfs <- tabs_exemple20
nom_dfs <- "table_test_20"

list_res2<-
  gen_tabs_5_4_to_3( dfs,nom_dfs,totcode,hrcfiles,sep_dir = TRUE,hrc_dir = "output",vec_sep = c("\\_") )

lapply(list_res2$tabs, function(tab) list(sum(tab$is_secret_prim),sum(tab$is_secret_prim) * 100 / nrow(tab)))
```
### On pose le secret secondaire 

```{r}
tic()

exemple_masq20 <- tab_multi_manager(
  list_tables = list_res2$tabs,
  list_explanatory_vars = list_res2$vars ,
  dir_name = "test_avec_rtauargus/hierarchie_2/0/mod/test",
  totcode = list_res2$totcode,
  alt_hrc = list_res2$hrcs,
  alt_totcode = list_res2$alt_tot,
  value = "pizzas_tot",
  maxscore = "pizzas_max",
  freq = "nb_obs",
  secret_var = "is_secret_prim",
)
t<-toc()
```
On calcule le secret posé par tab_multi_manager

```{r}
res_4_3<-list(
  tabs=exemple_masq20,
  hrcs=list_res2$hrcs,
  sep=list_res2$sep,
  fus_vars=list_res2$fus_vars
)

p20<-passer_a_4_ou_5_r_base(res_4_3)
data_fusion20 <- unique(do.call("rbind",p20))

tab_compt20 <- data_fusion20 %>% 
  mutate(
    statut_final = case_when(
      is_secret_freq ~ "A",
      is_secret_dom ~ "B",
      is_secret_5 ~ "D",
      TRUE ~ "V"
    )
  )

#nombre enlevé 

tab_compt20 %>% 
  group_by(statut_final) %>% 
  summarise(
    n_cell = n(),
    val_cell = sum(pizzas_tot)
  ) %>%
  mutate(
    pc_n_cell = n_cell/sum(n_cell)*100,
    pc_val_cell = val_cell/sum(val_cell)*100
  )
```
| statut_final | n_cell |    val_cell     | pc_n_cell | pc_val_cell | méthode          | temps    |
|--------------|--------|-----------------|-----------|-------------|------------------|----------|
| A            |  138   |       6,870,145 |   20.03   |    2.23239  | liste            | 138.61 s |
| B            |   19   |       4,429,734 |    2.76   |    1.43940  | de tableaux      |          |
| D            |  281   |      54,356,510 |   40.78   |   17.66261  |                  |          |
| V            |  251   |    242,092,624  |   36.43   |   78.66561  |                  |          |

| statut_final | n_cell |    val_cell     | pc_n_cell | pc_val_cell | méthode          | temps    |
|--------------|--------|-----------------|-----------|-------------|------------------|----------|
| A            |  138   |       6,870,145 |   20.03   |    2.23239  | tableaux         | 300 s    |
| B            |   19   |       4,429,734 |    2.76   |    1.43940  |                  |          |
| D            |  275   |      39,140,984 |   39.91   |   12.71848  |                  |          |
| V            |  257   |    257,308,151  |   37.30   |   83.60974  |                  |          |

## TEST A 10%

## TABLEAU

### On pose le secret primaire sur la donnée

```{r}
tabs_exemple10<- (
  res_all_dtp %>% 
    mutate(
      is_secret_freq=(nb_obs>0 & nb_obs<3),
      is_secret_dom = (pizzas_tot != 0) & (pizzas_max > 0.85*pizzas_tot),
      pizzas_tot= abs(pizzas_tot)
    ) %>% 
    mutate(
      is_secret_prim =  is_secret_freq,
      nb_obs = ceiling(nb_obs)
    ))

tabs_exemple10 %>% count(is_secret_prim)
```
### On pose le secret secondaire 

```{r}
tic()

exemple_10 <- tab_rtauargus2(
  tabs_exemple10,
  files_name = "table_test_10" ,
  explanatory_vars = c("treff","A10","type_distrib","cj"),
  dir_name = "test_avec_rtauargus/hierarchie_2/0/mod/table/10",
  totcode = c(A10="Total",type_distrib="Total",treff="Total",cj="Total"),
  value = "pizzas_tot",
  freq = "nb_obs",
  secret_var = "is_secret_prim",
  verbose = FALSE
)

t2<-toc()
```

On observe le secret posé par rtauargus

```{r}

T10_masq <- exemple_10 %>% 
  mutate(
    statut_final = case_when(
      is_secret_freq ~ "A",
      is_secret_dom ~ "B",
      TRUE ~ Status,
    )
  )

T10_masq %>% 
  group_by(statut_final) %>% 
  summarise(
    n_cell = n(),
    val_cell = sum(pizzas_tot)
  ) %>%
  mutate(
    pc_n_cell = n_cell/sum(n_cell)*100,
    pc_val_cell = val_cell/sum(val_cell)*100
  )
```
## Liste de tableaux

### On pose le secret primaire

```{r}
dfs <- tabs_exemple10
nom_dfs <- "table_test_10"

list_res2<-
  gen_tabs_5_4_to_3( dfs,nom_dfs,totcode,hrcfiles,sep_dir = TRUE,hrc_dir = "output",vec_sep = c("\\_") )

lapply(list_res2$tabs, function(tab) list(sum(tab$is_secret_prim),sum(tab$is_secret_prim) * 100 / nrow(tab)))
```
### On pose le secret secondaire 

```{r}
tic()

exemple_masq10 <- tab_multi_manager(
  list_tables = list_res2$tabs,
  list_explanatory_vars = list_res2$vars ,
  dir_name = "test_avec_rtauargus/hierarchie_2/0/mod/test",
  totcode = list_res2$totcode,
  alt_hrc = list_res2$hrcs,
  alt_totcode = list_res2$alt_tot,
  value = "pizzas_tot",
  maxscore = "pizzas_max",
  freq = "nb_obs",
  secret_var = "is_secret_prim",
)
t<-toc()
```
On observe le secret posé par tab_multi_manager

```{r}
res_4_3<-list(
  tabs=exemple_masq10,
  hrcs=list_res2$hrcs,
  sep=list_res2$sep,
  fus_vars=list_res2$fus_vars
)

p10<-passer_a_4_ou_5_r_base(res_4_3)
data_fusion10 <- unique(do.call("rbind",p10))

tab_compt10 <- data_fusion10 %>% 
  mutate(
    statut_final = case_when(
      is_secret_freq ~ "A",
      is_secret_dom ~ "B",
      is_secret_5 ~ "D",
      TRUE ~ "V"
    )
  )

#nombre enlevé 

tab_compt10 %>% 
  group_by(statut_final) %>% 
  summarise(
    n_cell = n(),
    val_cell = sum(pizzas_tot)
  ) %>%
  mutate(
    pc_n_cell = n_cell/sum(n_cell)*100,
    pc_val_cell = val_cell/sum(val_cell)*100
  )
```
### RECAPITULATIF

| statut_final | n_cell |   val_cell    | pc_n_cell | pc_val_cell | méthode          | temps    |
|--------------|--------|---------------|-----------|-------------|------------------|----------|
| A            |   79   |   2,172,240   |   11.47   |    0.70585  | liste            | 139.58 s |
| B            |   35   |   5,499,388   |    5.08   |    1.78697  | de tableaux      |          |
| D            |  280   |  46,630,844   |   40.64   |   15.15223  |                  |          |
| V            |  295   | 253,446,540   |   42.82   |   82.35495  |                  |          |



| statut_final | n_cell |   val_cell   | pc_n_cell | pc_val_cell | méthode   | temps      |
|--------------|--------|--------------|-----------|-------------|-----------|------------|
| A            |   79   |   2,172,240  |  11.47    |    0.71     | tableaux  | 300 s      |
| B            |   35   |   5,499,388  |   5.08    |    1.79     |           |            |
| D            |   282  |  32,484,801  |  40.93    |   10.56     |           |            |
| V            |   293  | 267,592,584  |  42.53    |   86.95     |           |            |

## TEST A 5%

## TABLEAU 

### TEST AVEC UN TABLEAU
````{r}
# Afficher le résultat 
tabs_exemple5 <-filter(res_all_dtp, treff != "tr3")

tabs_exemple5<- (
  tabs_exemple5 %>% 
    mutate(
      is_secret_freq=(nb_obs>0 & nb_obs<2),
      is_secret_dom = (pizzas_tot != 0) & (pizzas_max > 0.85*pizzas_tot),
      pizzas_tot= abs(pizzas_tot)
    ) %>% 
    mutate(
      is_secret_prim =  is_secret_freq ,
      nb_obs = ceiling(nb_obs)
    ))

tabs_exemple5 %>% count(is_secret_prim)
```

### On pose le secret secondaire à l'aide de rtauarugus

```{r}
tic()

exemple_5 <- tab_rtauargus2(
  tabs_exemple5,
  files_name = "table_test_5" ,
  explanatory_vars = c("treff","A10","type_distrib","cj"),
  dir_name = "test_avec_rtauargus/hierarchie_2/0/mod/table/5",
  totcode = c(A10="Total",type_distrib="Total",treff="Total",cj="Total"),
  value = "pizzas_tot",
  freq = "nb_obs",
  secret_var = "is_secret_prim",
  verbose = FALSE
)

t2<-toc()
```

On regarde le secret poser par tau_argus 

```{r}


T5_masq <- exemple_5 %>% 
  mutate(
    statut_final = case_when(
      is_secret_freq ~ "A",
      is_secret_dom ~ "B",
      TRUE ~ Status,
    )
  )

T5_masq %>% 
  group_by(statut_final) %>% 
  summarise(
    n_cell = n(),
    val_cell = sum(pizzas_tot)
  ) %>%
  mutate(
    pc_n_cell = n_cell/sum(n_cell)*100,
    pc_val_cell = val_cell/sum(val_cell)*100
  )
```

## Liste de tables

###Donnée et pose du secret primaire

```{r}
dfs <- tabs_exemple5
nom_dfs <- "table_test_5"

list_res2<-
  gen_tabs_5_4_to_3( dfs,nom_dfs,totcode,hrcfiles,sep_dir = TRUE,hrc_dir = "output",vec_sep = c("\\_") )

lapply(list_res2$tabs, function(tab) list(sum(tab$is_secret_prim),sum(tab$is_secret_prim) * 100 / nrow(tab)))
```

### On pose le secret secondaire avec tab_multi_manager

```{r}
tic()

exemple_masq5 <- tab_multi_manager(
  list_tables = list_res2$tabs,
  list_explanatory_vars = list_res2$vars ,
  dir_name = "test_avec_rtauargus/hierarchie_2/0/mod/test",
  totcode = list_res2$totcode,
  alt_hrc = list_res2$hrcs,
  alt_totcode = list_res2$alt_tot,
  value = "pizzas_tot",
  maxscore = "pizzas_max",
  freq = "nb_obs",
  secret_var = "is_secret_prim",
)
t<-toc()
```
On observe le secret poser par tab_multi_manager

```{r}
res_4_3<-list(
  tabs=exemple_masq5,
  hrcs=list_res2$hrcs,
  sep=list_res2$sep,
  fus_vars=list_res2$fus_vars
)

p5<-passer_a_4_ou_5_r_base(res_4_3)
data_fusion5 <- unique(do.call("rbind",p5))

tab_compt5<- data_fusion5 %>% 
  mutate(
    statut_final = case_when(
      is_secret_freq ~ "A",
      is_secret_dom ~ "B",
      is_secret_5 ~ "D",
      TRUE ~ "V"
    )
  )

#nombre enlevé 

tab_compt5 %>% 
  group_by(statut_final) %>% 
  summarise(
    n_cell = n(),
    val_cell = sum(pizzas_tot)
  ) %>%
  mutate(
    pc_n_cell = n_cell/sum(n_cell)*100,
    pc_val_cell = val_cell/sum(val_cell)*100
  )
```
### RECAPITULATIF
| statut_final | n_cell |    val_cell     | pc_n_cell | pc_val_cell | méthode   | temps   |
|--------------|--------|-----------------|-----------|-------------|-----------|---------|
| A            |   30   |       7,040.66  |   5.14    |    0.00278  | tableaux  |  14 s   |
| B            |   34   |   1,752,821.35  |   5.82    |    0.69175  |           |         |
| D            |  120   |  15,522,894.97  |  20.55    |    6.12608  |           |         |
| V            |  400   | 236,107,380.99  |  68.49    |   93.17939  |           |         |

| statut_final | n_cell |    val_cell     | pc_n_cell | pc_val_cell | méthode          | temps    |
|--------------|--------|-----------------|-----------|-------------|------------------|----------|
| A            |   30   |       7,040.66  |   5.14    |    0.00278  | liste de tableaux| 140.73 s |
| B            |   34   |   1,752,821.35  |   5.82    |    0.69175  |                  |          |
| D            |  161   |  25,858,550.34  |  27.57    |   10.20503  |                  |          |
| V            |  359   |225,771,725.63   |  61.47    |   89.10044  |                  |          |

On observe qu'il n'y a pas de grandes différences entre les deux cas à part le temps. On peut expliquer cela par le fait que le secret est présent dans plusieurs tableaux . Tab_multi_manager a notamment appelé 5 tables.

## TEST A 1%

## TABLEAU

### TEST AVEC UN TABLEAUX AYANT 1% DE SECRET PRIMAIRE

```{r}

tabs_exemple1 <-filter(res_all_dtp, cj != "PA", treff != "tr3")
# Afficher le résultat 
tabs_exemple1<- (
  tabs_exemple1 %>% 
    mutate(
      is_secret_freq=(nb_obs>0 & nb_obs<2),
      is_secret_dom = (pizzas_tot != 0) & (pizzas_max > 0.9*pizzas_tot),
      pizzas_tot= abs(pizzas_tot)
    ) %>% 
    mutate(
      is_secret_prim =  is_secret_freq ,
      nb_obs = ceiling(nb_obs)
    ))

tabs_exemple1 %>% count(is_secret_prim)
```

### On pose le secret secondaire à l'aide de tab_rtauargus

```{r}
tic()

exemple_1 <- tab_rtauargus2(
  tabs_exemple1,
  files_name = "table_test_1" ,
  explanatory_vars = c("treff","A10","type_distrib","cj"),
  dir_name = "test_avec_rtauargus/hierarchie_2/0/mod/table/1",
  totcode = c(A10="Total",type_distrib="Total",treff="Total",cj="Total"),
  value = "pizzas_tot",
  freq = "nb_obs",
  secret_var = "is_secret_prim",
  verbose = FALSE
)

t2<-toc()
```

On observe le secret secondaire posé

```{r}


T1_masq <- exemple_1 %>% 
  mutate(
    statut_final = case_when(
      is_secret_freq ~ "A",
      is_secret_dom ~ "B",
      TRUE ~ Status,
    )
  )

T1_masq %>% 
  group_by(statut_final) %>% 
  summarise(
    n_cell = n(),
    val_cell = sum(pizzas_tot)
  ) %>%
  mutate(
    pc_n_cell = n_cell/sum(n_cell)*100,
    pc_val_cell = val_cell/sum(val_cell)*100
  )
```
## Liste de tableaux 

### Donnée et pause du secret primaire

```{r}
dfs <- tabs_exemple1
nom_dfs <- "table_test_1"

list_res2<-
  gen_tabs_5_4_to_3( dfs,nom_dfs,totcode,hrcfiles,sep_dir = TRUE,hrc_dir = "output",vec_sep = c("\\_") )

lapply(list_res2$tabs, function(tab) list(sum(tab$is_secret_prim),sum(tab$is_secret_prim) * 100 / nrow(tab)))
```
### Pose du secret secondaire avec tab_multimanager

```{r}
tic()

exemple_masq1 <- tab_multi_manager(
  list_tables = list_res2$tabs,
  list_explanatory_vars = list_res2$vars ,
  dir_name = "test_avec_rtauargus/hierarchie_2/0/mod/test",
  totcode = list_res2$totcode,
  alt_hrc = list_res2$hrcs,
  alt_totcode = list_res2$alt_tot,
  value = "pizzas_tot",
  maxscore = "pizzas_max",
  freq = "nb_obs",
  secret_var = "is_secret_prim",
)
t<-toc()
```
 On observe le secret secondaire créer par tab_multimanager 
 
```{r}
res_4_3<-list(
  tabs=exemple_masq1,
  hrcs=list_res2$hrcs,
  sep=list_res2$sep,
  fus_vars=list_res2$fus_vars
)

p1<-passer_a_4_ou_5_r_base(res_4_3)
data_fusion1 <- unique(do.call("rbind",p1))

tab_compt1<- data_fusion1 %>% 
  mutate(
    statut_final = case_when(
      is_secret_freq ~ "A",
      is_secret_dom ~ "B",
      is_secret_3 ~ "D",
      TRUE ~ "V"
    )
  )

#nombre enlevé 

tab_compt1 %>% 
  group_by(statut_final) %>% 
  summarise(
    n_cell = n(),
    val_cell = sum(pizzas_tot)
  ) %>%
  mutate(
    pc_n_cell = n_cell/sum(n_cell)*100,
    pc_val_cell = val_cell/sum(val_cell)*100
  )
```

## RECAPITULATIF


| statut_final | n_cell |    val_cell    | pc_n_cell | pc_val_cell | méthode   | temps   |
|--------------|--------|----------------|-----------|-------------|-----------|---------|
| A            |    9   |        558.60  |   1.88    |    0.00022  | tableaux  |   12 s  |
| B            |   10   |  1,390,937.66  |   2.08    |    0.54919  |           |         |
| D            |   48   |  1,608,802.72  |  10.00    |    0.63521  |           |         |
| V            |  413   |250,268,813.48  |  86.04    |   98.81537  |           |         |

| statut_final | n_cell |    val_cell    | pc_n_cell | pc_val_cell | méthode   | temps |
|--------------|--------|----------------|-----------|-------------|-----------|---------|
| A            |    9   |        558.60  |   1.88    |    0.00022  | liste de  |  99.98 s|
| B            |   10   |  1,390,937.66  |   2.08    |    0.54919  | tableaux  |         |
| D            |   68   |  2,031,607.13  |  14.17    |    0.80215  |           |         |
| V            |  393   |250,846,009.08  |  81.88    |   98.64843  |           |         |

On observe qu'il n'y a pas de grandes différences entre les deux cas à part le temps. On peut expliquer cela par le fait que le secret est présent dans plusieurs tableaux . Tab_multi_manager a notamment appelé 3 tables.

# Conclusion

On observe qu' il n'y a pas une très grande différence de secret même si la liste de tableaux à tendance à sursecrétisé et cela se voit notamment vu la taille de la liste . Car on avait vu dans le teste à 0 hiérarchie que les données à 4 variables catégorielles que tau argus avec la méthode de mettre directement les tableaux est plus eficace sur les petites tables .
