---
title: "TEST EN FONCTION DU SECRET PRIMAIRE"
output: html_document
date: "2023-07-20"
---
## Introduction

Le but de ce test est de savoir quand est ce que l'on peut utiliser rtauargus quand on a une table a 4 dimension. On va essayer de voir l'influence du secret primaire sur rtauargus avec des des tables à 1%,5%,10%,20%,30%,40% et 50% de secret primaire avec une petite table (res_all_dtp de 679 lignes ) et ensuite une grande table de 10000 lignes .

```{r setup, include=FALSE}
knitr::opts_chunk$set(echo = TRUE)
```

### Librairies et source nécessaires pour les différents tests

Pour pouvoir faire ses tests, on aura besoin de différents package:
- rtauargus (pour utiliser tauargus)
- dplyr (non nécessaire mais plus pratique pour la pose du secret)
- tictoc (pour voir le temps que prends le programme)
- stringr (sert pour détecter les séparateurs, dans choisir_sep)
- des sources pour l'utilisations des fonctions divisant des tables de 4 variables catégorielles en tables à 3 variables catégorielles


```{r}
mon_chemin <- getwd()
library("stringr")
library("dplyr")
library(tictoc)
library("rtauargus")
loc_tauargus <- "Z:/TauArgus4.2.4b2/TauArgus4.2.4b2/TauArgus.exe"
options(rtauargus.tauargus_exe = loc_tauargus)

source(file.path(mon_chemin, "R/passer_de_3_a_4_ou_5.R"), encoding = "UTF-8")
# Exécute les commandes source()
source(file.path(mon_chemin, "R/passage_4_3.R"), encoding = "UTF-8")
source(file.path(mon_chemin, "R/format.R"), encoding = "UTF-8")
source(file.path(mon_chemin, "R/reduce_dims.R"))
source(file.path(mon_chemin, "R/choisir_sep.R"))
source(file.path(mon_chemin, "R/passage_4_3_cas_0_non_hrc.R"))
source(file.path(mon_chemin, "R/passage_4_3_cas_1_non_hrc.R"))
source(file.path(mon_chemin, "R/passage_4_3_cas_2_non_hrc.R"))
source(file.path(mon_chemin, "brouillon/fonction_secret.R"))
# Charge le fichier RData
load(file.path(mon_chemin, "data/ca_test_0_hrc.RData"))


```

## Test avec une liste de tableaux à 3 dimensions (petite tables)

### Utilisation de la fonction passant de 4 à 3 variables catégorielles 

Cette fonction va nous permettre d'obtenir à partir du tableau à 4 dimensions en entrée une liste de tableaux à 3 dimensions sans hiérarchie emboitées 


## TEST A 50%



# Pose du secret secondaire à 50%


```{r pressure, echo=FALSE}

data50<-test_part_secret(res_all_dtp,50)

  stats_1table50 <- calculer_secret(data50$stats_1table, type = "stats_1table")
  
  # Calculer les statistiques pour masq_liste_empilee
  stats_liste50 <- calculer_secret(data50$stats_liste , type = "stats_liste")
  
```
sortie:
339.53 sec elapsed
--- Current table to treat:  table_test_501 ---
--- Current table to treat:  table_test_502 ---
--- Current table to treat:  table_test_501 ---
--- Current table to treat:  table_test_502 ---
233.05 sec elapsed

## Tableau récapitaulatif du secret 

 METHODE      statut_final n_cell   val_cell pc_n_cell pc_val_cell
  <chr>        <chr>         <int>      <dbl>     <dbl>       <dbl>
1 stats_1table B               344  56105487.      49.9        18.2
2 stats_1table D               207  67372915.      30          21.9
3 stats_1table V               138 184270610.      20          59.9

  METHODE     statut_final n_cell   val_cell pc_n_cell pc_val_cell
  <chr>       <chr>         <int>      <dbl>     <dbl>       <dbl>
1 stats_liste A               344  56105487.      49.9        18.2
2 stats_liste D                58   4713302.       8.4         1.5
3 stats_liste V               287 246930224.      41.7        80.2

# Pose du secret secondaire à 40%


```{r}
data40<-test_part_secret(res_all_dtp,40)

 stats_1table40 <- calculer_secret(data40$stats_1table, type = "stats_1table40")
 stats_liste40 <- calculer_secret(data40$stats_liste, type = "stats_liste40")

```
Sortie:

491.52 sec elapsed
--- Current table to treat:  table_test_401 ---
--- Current table to treat:  table_test_402 ---
--- Current table to treat:  table_test_401 ---
--- Current table to treat:  table_test_402 ---
896.08 sec elapsed

## Tableau récapitaulatif du secret 

  METHODE       statut_final n_cell   val_cell pc_n_cell pc_val_cell
  <chr>         <chr>         <int>      <dbl>     <dbl>       <dbl>
1 stats_liste40 A               276  32376395.      40.1        10.5
2 stats_liste40 D                69   5193355.      10           1.7
3 stats_liste40 V               344 270179263.      49.9        87.8

  METHODE        statut_final n_cell   val_cell pc_n_cell pc_val_cell
  <chr>          <chr>         <int>      <dbl>     <dbl>       <dbl>
1 stats_1table40 B               276  32376395.      40.1        10.5
2 stats_1table40 D               231  59472435.      33.5        19.3
3 stats_1table40 V               182 215900182.      26.4        70.2

# Pose du secret secondaire à 30%

```{r}
data30<-test_part_secret(res_all_dtp,30)

 stats_1table30 <- calculer_secret(data30$stats_1table, type = "stats_1table30")
 stats_liste30 <- calculer_secret(data30$stats_liste, type = "stats_liste30")
```
411.39 sec elapsed
--- Current table to treat:  table_test_301 ---
--- Current table to treat:  table_test_302 ---
--- Current table to treat:  table_test_301 ---
440.65 sec elapsed
## Tableau récapitaulatif du secret 

<chr>          <chr>         <int>      <dbl>     <dbl>       <dbl>
1 stats_1table30 B               207  15621791.      30           5.1
2 stats_1table30 D               275  46747934.      39.9        15.2
3 stats_1table30 V               207 245379288.      30          79.7

  METHODE       statut_final n_cell   val_cell pc_n_cell pc_val_cell
  <chr>         <chr>         <int>      <dbl>     <dbl>       <dbl>
1 stats_liste30 A               207  15621791.      30           5.1
2 stats_liste30 D                94   5640881.      13.6         1.8
3 stats_liste30 V               388 286486341.      56.3        93.1
### On pose le primaire

```{r}
data20<-test_part_secret(res_all_dtp,20)

 stats_1table20 <- calculer_secret(data20$stats_1table, type = "stats_1table20")
 stats_liste20 <- calculer_secret(data20$stats_liste, type = "stats_liste20")
```
351.83 sec elapsed
--- Current table to treat:  table_test_201 ---
--- Current table to treat:  table_test_202 ---
--- Current table to treat:  table_test_201 ---
--- Current table to treat:  table_test_202 ---
--- Current table to treat:  table_test_201 ---
278.08 sec elapsed

 METHODE        statut_final n_cell   val_cell pc_n_cell pc_val_cell
  <chr>          <chr>         <int>      <dbl>     <dbl>       <dbl>
1 stats_1table20 B               138   6870145.      20           2.2
2 stats_1table20 D               273  41707701.      39.6        13.6
3 stats_1table20 V               278 259171168.      40.3        84.2

 METHODE       statut_final n_cell   val_cell pc_n_cell pc_val_cell
  <chr>         <chr>         <int>      <dbl>     <dbl>       <dbl>
1 stats_liste20 A               138   6870145.      20           2.2
2 stats_liste20 D               133   8992977.      19.3         2.9
3 stats_liste20 V               418 291885891.      60.7        94.8

### On pose le secret secondaire

 
```{r}
data10<-test_part_secret(res_all_dtp,10)

 stats_1table10 <- calculer_secret(data10$stats_1table, type = "stats_1table10")
 stats_liste10 <- calculer_secret(data10$stats_liste, type = "stats_liste10")
```
Sortie:

# 340.17 sec elapsed
# --- Current table to treat:  table_test_101 ---
# --- Current table to treat:  table_test_102 ---
# --- Current table to treat:  table_test_101 ---
# --- Current table to treat:  table_test_102 ---
# --- Current table to treat:  table_test_101 ---
# 238.22 sec elapsed

 METHODE       statut_final n_cell   val_cell pc_n_cell pc_val_cell
  <chr>         <chr>         <int>      <dbl>     <dbl>       <dbl>
1 stats_liste10 A                51    471439.       7.4         0.2
2 stats_liste10 D               279  45123294.      40.5        14.7
3 stats_liste10 V               359 262154280.      52.1        85.2

  METHODE        statut_final n_cell   val_cell pc_n_cell pc_val_cell
  <chr>          <chr>         <int>      <dbl>     <dbl>       <dbl>
1 stats_1table10 B                51    471439.       7.4         0.2
2 stats_1table10 D               225  27922092.      32.7         9.1
3 stats_1table10 V               413 279355481.      59.9        90.8

## TEST A 5%

## TABLEAU 

### TEST AVEC UN TABLEAU
````{r}
# Afficher le résultat 
tabs_exemple5 <-filter(res_all_dtp, treff != "tr3")
data5<-test_part_secret(tabs_exemple5,5)

 stats_1table5 <- calculer_secret(data5$stats_1table, type = "stats_1table5")
 stats_liste5<- calculer_secret(data5$stats_liste, type = "stats_liste5")
 
```



## TEST A 2%

```{r}

tabs_exemple1 <-filter(res_all_dtp, cj != "PA", treff != "tr3")
data1<-test_part_secret(tabs_exemple1,2)

 stats_1table1 <- calculer_secret(data1$stats_1table, type = "stats_1table2")
 stats_liste1<- calculer_secret(data1$stats_liste, type = "stats_liste2")
 
```

54.9 sec elapsed
--- Current table to treat:  table_test_21 ---
--- Current table to treat:  table_test_22 ---
--- Current table to treat:  table_test_21 ---
228.09 sec elapsed

## RECAPITULATIF


  METHODE       statut_final n_cell   val_cell pc_n_cell pc_val_cell
  <chr>         <chr>         <int>      <dbl>     <dbl>       <dbl>
1 stats_1table2 B                 9       559.       1.9         0  
2 stats_1table2 D                51   1769659.      10.6         0.7
3 stats_1table2 V               420 251498895.      87.5        99.3

 METHODE      statut_final n_cell   val_cell pc_n_cell pc_val_cell
  <chr>        <chr>         <int>      <dbl>     <dbl>       <dbl>
1 stats_liste2 A                 9       559.       1.9         0  
2 stats_liste2 D                71   2192463.      14.8         0.9
3 stats_liste2 V               400 251076090.      83.3        99.1


# Conclusion


