---
title: "Untitled"
output: html_document
date: "2023-08-01"
---

```{r setup, include=FALSE}
knitr::opts_chunk$set(echo = TRUE)
```


Le but de se test est de voir l'efficacité du split_table comparé au max pour voir s'il est mieux en terme de secret d'utilisé la fonction max ou la fonction split =TRUE pour le secret . 

# Librairies et source nécessaires pour les différents tests

Pour pouvoir faire ses tests, on aura besoin de différents package:
- rtauargus (pour utiliser tauargus)
- dplyr (non nécessaire mais plus pratique pour la pose du secret)
- tictoc (pour voir le temps que prends le programme)
- des sources pour l'utilisations des fonctions divisant des tables de 4 variables catégorielles en tables à 3 variables catégorielles


```{r source}


library("dplyr")
library(stringr)
library(tictoc)
library("rtauargus")
loc_tauargus <- "Y:/Logiciels/TauArgus/TauArgus4.2.2b1/TauArgus.exe"
options(rtauargus.tauargus_exe = loc_tauargus)
mon_chemin <- getwd()

source(file.path(mon_chemin, "R/passer_de_3_a_4_ou_5.R"), encoding = "UTF-8")
# Exécute les commandes source()
source(file.path(mon_chemin, "R/passage_4_3.R"), encoding = "UTF-8")
source(file.path(mon_chemin, "R/passage_5_3.R"), encoding = "UTF-8")
source(file.path(mon_chemin, "R/format.R"), encoding = "UTF-8")
source(file.path(mon_chemin, "R/reduce_dims.R"))
source(file.path(mon_chemin, "R/choisir_sep.R"))
source(file.path(mon_chemin, "R/passage_4_3_cas_0_non_hrc.R"))
source(file.path(mon_chemin, "R/passage_4_3_cas_1_non_hrc.R"))
source(file.path(mon_chemin, "R/passage_4_3_cas_2_non_hrc.R"))
source(file.path(mon_chemin, "fonction_secret/fonction_secret_2.R"))
source(file.path(mon_chemin, "R/chercher_combinaison_variable_a_fusionner.R"))
source(file.path(mon_chemin, "R/split_table.R"))
source(file.path(mon_chemin, "R/nb_tab.R"))
source(file.path(mon_chemin, "R/length_tabs.R"),encoding = "UTF-8")
# Charge le fichier RData
load(file.path(mon_chemin, "data/test_4_var_2hrc_grand.RData"))
```


# On pose le secret primaire sur la table de départ de 27000 lignes et 2 hiérarchies

Cette table ne passe sur tauargus sans split car elle est trop grande et les hiérarchies sont grandes

```{r}

data_sp <- test_4_var_2_2hrc %>% 
  mutate(
    is_secret_freq=(nb_obs > 0 & nb_obs < 3),
    is_secret_dom = (pizzas_tot != 0) & (pizzas_max > 0.85*pizzas_tot),
    pizzas_tot= abs(pizzas_tot)
  ) %>% 
  mutate(
    is_secret_prim =  is_secret_freq ,
    nb_obs = ceiling(nb_obs)
  )

nom_table <- paste0("table_test_",3)
totcodes <- c(ACTIVITY="Total",PAYS="Total",treff="Total",cj="Total")

root_dir <- "test_avec_rtauargus/hierarchie_2/2/mod"
dir_1table <- file.path(root_dir, "table", 3)
dir_liste <- file.path(root_dir, "liste", 3)
  
```

# La table splité par rapport au min +split 

```{r}

list_tables <- gen_tabs_5_4_to_3( 
  data_sp,
  nom_table,
  hrcfiles=c(ACTIVITY= "hrc/activity_2_niv.hrc",PAYS="hrc/pays_test.hrc"),
  totcodes,
  sep_dir = TRUE,
  hrc_dir = "output",
  vec_sep = c("\\___"),
  nb_tab = "min",
  LIMIT = 12000,
  split = TRUE
)

print(length(list_tables$tabs))
``` 

# Pose du secret secondaire

```{r}
tic()
masq_liste <- tab_multi_manager(
  list_tables = list_tables$tabs,
  list_explanatory_vars = list_tables$vars ,
  dir_name = dir_liste,
  hrc=list_tables$hrcfile,
  totcode = list_tables$totcode,
  alt_hrc = list_tables$hrcs,
  alt_totcode = list_tables$alt_tot,
  value = "pizzas_tot",
  maxscore = "pizzas_max",
  freq = "nb_obs",
  secret_var = "is_secret_prim",
)
t_liste <- toc()
  
```

# La table splité par rapport au max  

```{r}
list_tables2 <- gen_tabs_5_4_to_3( 
  data_sp,
  nom_table,
  hrcfiles=c(ACTIVITY= "hrc/activity_2_niv.hrc",PAYS="hrc/pays_test.hrc"),
  totcodes,
  sep_dir = TRUE,
  hrc_dir = "output",
  vec_sep = c("\\___"),
  nb_tab = "max",
  split = FALSE
)

print(length(list_tables2$tabs))
```


```{r}
passage_4_3_cas_0_non_hr(dfs = data_sp,nom_dfs = nom_table,
                         v1 = "ACTIVITY", v2 = "PAYS",totcode = totcodes,
                         hrcfiles = c(ACTIVITY= "hrc/activity_2_niv.hrc",PAYS="hrc/pays_test.hrc")
                         ,dir_name =  "output",sep = "_")
```

# Pose du secret secondaire

```{r}
tic()
masq_liste2 <- tab_multi_manager(
  list_tables = list_tables2$tabs,
  list_explanatory_vars = list_tables2$vars ,
  dir_name = dir_liste,
  hrc=list_tables2$hrcfile,
  totcode = list_tables2$totcode,
  alt_hrc = list_tables2$hrcs,
  alt_totcode = list_tables2$alt_tot,
  value = "pizzas_tot",
  maxscore = "pizzas_max",
  freq = "nb_obs",
  secret_var = "is_secret_prim",
)
t_liste <- toc()
  
```

# La table splité par rapport au max +split 

```{r}

list_tables3 <- gen_tabs_5_4_to_3( 
  data_sp,
  nom_table,
  hrcfiles=c(ACTIVITY= "hrc/activity_2_niv.hrc",PAYS="hrc/pays_test.hrc"),
  totcodes,
  sep_dir = TRUE,
  hrc_dir = "output",
  vec_sep = c("\\___"),
  nb_tab = "max",
  LIMIT = 1,
  split = TRUE
)
print(length(list_tables3$tabs))
``` 

# Pose du secret secondaire

```{r}
tic()
masq_liste3 <- tab_multi_manager(
  list_tables = list_tables3$tabs,
  list_explanatory_vars = list_tables3$vars ,
  dir_name = dir_liste,
  hrc=list_tables3$hrcfile,
  totcode = list_tables3$totcode,
  alt_hrc = list_tables3$hrcs,
  alt_totcode = list_tables3$alt_tot,
  value = "pizzas_tot",
  maxscore = "pizzas_max",
  freq = "nb_obs",
  secret_var = "is_secret_prim",
)
t_liste <- toc()
  
```
# On observe les secret créer 


```{r}
masq_liste <- unique(do.call("rbind", unique(masq_liste))) %>% 
  rename(is_secret_final = last_col())

masq_liste <- masq_liste %>% 
  mutate(
    statut_final = case_when(
      is_secret_freq ~ "A",
      is_secret_dom ~ "B",
      is_secret_final ~ "D",
      TRUE ~ "V"
    ))

secret_min_split<-masq_liste %>% 
  group_by(statut_final) %>% 
  summarise(
    n_cell = n(),
    val_cell = sum(pizzas_tot)
  ) %>%
  mutate(
    pc_n_cell = round(n_cell/sum(n_cell)*100,1),
    pc_val_cell = round(val_cell/sum(val_cell)*100,1)
  )

masq_liste2 <- unique(do.call("rbind", unique(masq_liste2))) %>% 
  rename(is_secret_final = last_col())

masq_liste2 <- masq_liste2 %>% 
  mutate(
    statut_final = case_when(
      is_secret_freq ~ "A",
      is_secret_dom ~ "B",
      is_secret_final ~ "D",
      TRUE ~ "V"
    ))

secret_max<-masq_liste2 %>% 
  group_by(statut_final) %>% 
  summarise(
    n_cell = n(),
    val_cell = sum(pizzas_tot)
  ) %>%
  mutate(
    pc_n_cell = round(n_cell/sum(n_cell)*100,1),
    pc_val_cell = round(val_cell/sum(val_cell)*100,1)
  )

masq_liste3 <- unique(do.call("rbind", unique(masq_liste3))) %>% 
  rename(is_secret_final = last_col())

masq_liste3 <- masq_liste3 %>% 
  mutate(
    statut_final = case_when(
      is_secret_freq ~ "A",
      is_secret_dom ~ "B",
      is_secret_final ~ "D",
      TRUE ~ "V"
    ))

secret_max_split<-masq_liste3 %>% 
  group_by(statut_final) %>% 
  summarise(
    n_cell = n(),
    val_cell = sum(pizzas_tot)
  ) %>%
  mutate(
    pc_n_cell = round(n_cell/sum(n_cell)*100,1),
    pc_val_cell = round(val_cell/sum(val_cell)*100,1)
  )

print(secret_max)
print(secret_min_split)
print(secret_max_split)
```


