---
title: "TEST AVEC RTAUARGUS A 4 DIMENSION AVEC 0 HIERARCHIE"
output: html_document
date: "2023-07-18"
---

## Introduction

Le but de ce test est de savoir quand est ce que l'on peut utiliser rtauargus quand on a une table a 4 dimension .En outre, on essayera de comparer les différents résultats avec une petite table (res_all_dtp de 679 lignes ) et ensuite une grande table de 10000 lignes .

```{r setup, include=FALSE}
knitr::opts_chunk$set(echo = TRUE)
```

### Librairies et source nécessaires pour les différents tests

Pour pouvoir faire ses tests, on aura besoin de différents package:
- rtauargus (pour utiliser tauargus)
- dplyr (non nécessaire mais plus pratique pour la pose du secret)
- tictoc (pour voir le temps que prends le programme)
- stringr (sert pour détecter les séparateurs, dans choisir_sep)
- des sources pour l'utilisations des fonctions divisant des tables de 4 variables catégorielles en tables à 3 variables catégorielles


```{r}
library("stringr")
library("dplyr")
library(tictoc)
library("rtauargus")
loc_tauargus <- "Z:/TauArgus4.2.4b2/TauArgus4.2.4b2/TauArgus.exe"
options(rtauargus.tauargus_exe = loc_tauargus)

source("R/passer_de_3_a_4_ou_5.R",encoding = "UTF-8")
source("R/cas_gen_4_3.R",encoding = "UTF-8")
source("R/format.R",encoding = "UTF-8")
source("R/fonction_general_choisit_sep_et_reduit_dim.R")
source("R/choisir_sep.R")
source("R/passage_4_3_cas_0_non_hrc.R")
source("R/passage_4_3_cas_1_non_hrc.R")
source("R/passage_4_3_cas_2_non_hrc.R")
load("data/ca_test_0_hrc.RData")


```

## Test avec une liste de tableaux à 3 dimensions (petite tables)

### Utilisation de la fonction passant de 4 à 3 variables catégorielles 

Cette fonction va nous permettre d'obtenir à partir du tableau à 4 dimensions en entrée une liste de tableaux à 3 dimensions sans hiérarchie emboitées 

```{r pressure, echo=FALSE}

hrcfiles<-NULL
totcode<-c(treff="Total",cj="Total", A10="Total",type_distrib="Total")
dfs <- res_all_dtp
nom_dfs <- "table_test_0_hrc"

list_res2<-
  gen_tabs_5_4_to_3( dfs,nom_dfs,totcode,hrcfiles,sep_dir = TRUE,hrc_dir = "output",vec_sep = c("\\_") )

```

### Pose du secret primaire sur les tableaux

```{r}
list_tab2<-list_res2$tabs

liste_tabs_exemple <- purrr::map(
  list_tab2,
  function(tab){
    tab %>% 
      mutate(
        is_secret_freq = nb_obs > 0 & nb_obs < 3,
        is_secret_dom = (pizzas_tot != 0) & (pizzas_max > 0.85*pizzas_tot)
      ) %>% 
      mutate(
        is_secret_prim = is_secret_freq | is_secret_dom,
        nb_obs = ceiling(nb_obs),
        pizzas_tot=ceiling(abs(pizzas_tot))
      )})

```

On peut compter le secret primaire des différents tableaux. Il faut noter que le nombre de case étant conserner par le secret primaire influence sur le temps que tauargus met pour poser le secret secondaire dans les différentes tables et cela influence donc tab_multimanager. On utilise abs et ceiling pour enlever les nombres négatifs et supprimer aussi des décimals


```{r}
lapply(liste_tabs_exemple, function(tab) list(sum(tab$is_secret_prim),sum(tab$is_secret_prim) * 100 / nrow(tab)))

```
### Utilisation de tau argus pour poser le secret

On applique maintenant tau_argus sur la liste de table on notera aussi le temps prix par la procédure dans t

```{r}
tic()
exemple_masq <- tab_multi_manager(
  list_tables = liste_tabs_exemple,
  list_explanatory_vars = list_res2$vars ,
  dir_name = "test_avec_rtauargus/hierarchie_2/0/mod",
  totcode = list_res2$totcode,
  alt_hrc = list_res2$hrcs,
  alt_totcode = list_res2$alt_tot,
  value = "pizzas_tot",
  freq = "nb_obs",
  secret_var = "is_secret_prim"
)
t<-toc()
```
Après avoir masqué nos tables , on les réassemble en  une table à 4 dimensions et on regarde alors le secret créer 


```{r}

res_4_3<-list(
  tabs=exemple_masq,
  hrcs=list_res2$hrcs,
  sep=list_res2$sep,
  fus_vars=list_res2$fus_vars
)

p<-passer_a_4_ou_5_r_base(res_4_3)
data_fusion <- unique(do.call("rbind",p))

data_compt <- data_fusion %>% 
  mutate(
    statut_final = case_when(
      is_secret_freq ~ "A",
      is_secret_dom ~ "B",
      is_secret_6 ~ "D",
      TRUE ~ "V"
    )
  )

#nombre enlevé 

data_compt %>% 
  group_by(statut_final) %>% 
  summarise(
    n_cell = n(),
    val_cell = sum(pizzas_tot)
  ) %>%
  mutate(
    pc_n_cell = n_cell/sum(n_cell)*100,
    pc_val_cell = val_cell/sum(val_cell)*100
  )
```
###TEST AVEC HYPERCUBE

```{r}
tic()
exemple_masq <- tab_multi_manager(
  list_tables = liste_tabs_exemple,
  list_explanatory_vars = list_res2$vars ,
  dir_name = "test_avec_rtauargus/hierarchie_2/0/hypercube",
  totcode = list_res2$totcode,
  alt_hrc = list_res2$hrcs,
  alt_totcode = list_res2$alt_tot,
  value = "pizzas_tot",
  freq = "nb_obs",
  secret_var = "is_secret_prim",
  suppress="GH(1,100)"
)
t<-toc()
```


## COMPARAISON AVEC LA TABLE A 4 DIMENSION

Pour voir l'utilité de notre fonction on essaye de comparer le secret poser ainsi que le temps pris par l'algorithme si on l'avait mis sur rtauargus directement .

### Pose du secret primaire

```{r}
tabs_exemple4 <- (
  res_all_dtp %>% 
    mutate(
      is_secret_freq = nb_obs > 0 & nb_obs < 3,
      is_secret_dom = (pizzas_tot != 0) & (pizzas_max > 0.85*pizzas_tot),
      pizzas_tot= abs(pizzas_tot)
    ) %>% 
    mutate(
      is_secret_prim = is_secret_freq | is_secret_dom,
      nb_obs = ceiling(nb_obs),
      pizzas_tot=abs(pizzas_tot)
    ))

tabs_exemple4 %>% count(is_secret_prim)
```


### Pose du secret secondaire avec rtauargus

```{r}
tic()

exemple_masq3 <- tab_rtauargus2(
  tabs_exemple4,
  files_name = "table_test_0_hrc" ,
  explanatory_vars = c("treff","A10","type_distrib","cj"),
  dir_name = "test_avec_rtauargus/hierarchie_2/0/mod/table",
  totcode = c(A10="Total",type_distrib="Total",treff="Total",cj="Total"),
  value = "pizzas_tot",
  freq = "nb_obs",
  secret_var = "is_secret_prim",
  verbose = FALSE
)

t<-toc()
```

On observe le secret créée

```{r}

T4_masq <- exemple_masq3 %>% 
  mutate(
    statut_final = case_when(
      is_secret_freq ~ "A",
      is_secret_dom ~ "B",
      TRUE ~ Status,
    )
  )

T4_masq %>% 
  group_by(statut_final) %>% 
  summarise(
    n_cell = n(),
    val_cell = sum(pizzas_tot)
  ) %>%
  mutate(
    pc_n_cell = n_cell/sum(n_cell)*100,
    pc_val_cell = val_cell/sum(val_cell)*100
  )
```

### TEST AVEC HYPERCUBE

```{r}
tic()

exemple_masq3 <- tab_rtauargus(
  tabs_exemple4,
  files_name = "table_test_0_hrc" ,
  explanatory_vars = c("treff","A10","type_distrib","cj"),
  dir_name = "test_avec_rtauargus/hierarchie_2/0/hypercube/table",
  totcode = c(A10="Total",type_distrib="Total",treff="Total",cj="Total"),
  value = "pizzas_tot",
  freq = "nb_obs",
  secret_var = "is_secret_prim",
  verbose = FALSE,
  suppress="GH(1,100)"
)

t<-toc()
```
On observe qu'hypercube et rapide et fonctionne . On va maintenant observer le secret posé.Cela est très étrange que hypercube ne fonctionnait pas avec tab_multimanager 

```{r}
T_hypercube <- exemple_masq3 %>% 
  mutate(
    statut_final = case_when(
      is_secret_freq ~ "A",
      is_secret_dom ~ "B",
      TRUE ~ Status,
    )
  )

T_hypercube %>% 
  group_by(statut_final) %>% 
  summarise(
    n_cell = n(),
    val_cell = sum(pizzas_tot)
  ) %>%
  mutate(
    pc_n_cell = n_cell/sum(n_cell)*100,
    pc_val_cell = val_cell/sum(val_cell)*100
  )
```
| statut_final | n_cell | val_cell    | pc_n_cell  | pc_val_cell | 
|--------------|--------|-------------|------------|-------------|
| A            | 79     | 2,172,240   | 11.465893  | 0.7058481   |    
| B            | 35     | 5,499,388   | 5.079826   | 1.7869719   |  
| D            | 284    | 128,582,170 | 41.219158  | 41.7815051  |   
| V            | 291    | 171,495,215 | 42.235123  | 55.7256749  |


On a alors bien hypercube qui sursecretisepar rapport au 2 autre méthode vu avant .

## TABLEAU RECAPITULATIF DE MODULAR


| statut_final | n_cell | val_cell    | pc_n_cell  | pc_val_cell | méthode   | temps    |
|--------------|--------|-------------|------------|-------------|-----------|----------|
| A            | 79     | 2,172,276   | 11.465893  | 0.705859    | liste de  | 149.8 s  |
| B            | 35     | 5,499,408   | 5.079826   | 1.786976    | tableaux  |          |
| D            | 289    | 53,687,485  | 41.944848  | 17.4451985  |           |          |
| V            | 286    | 246,390,181 | 41.509434  | 80.0619663  |           |          |

| statut_final | n_cell | val_cell    | pc_n_cell  | pc_val_cell | méthode   | temps    |
|--------------|--------|-------------|------------|-------------|-----------|----------|
| A            | 79     | 2,172,240   | 11.465893  | 0.7058481   | tableaux  | 390.32 s |
| B            | 35     | 5,499,388   | 5.079826   | 1.7869719   |           |          |
| D            | 315    | 36,055,739  | 45.718433  | 11.7159561  |           |          |
| V            | 260    | 264,021,645 | 37.735849  | 85.7912240  |           |          |

## TEST AVEC UNE GRANDE TABLE (10000 lignes)

### Donnée

```{r}

load("data/test_4_var_0hrc_grand.RData")

totcode<-c(treff="Total",dep="Total",cj="Total", A10="Total")
dfs<-test_4_var_0hrc_grand
nom_dfs<-"test_grand"
list_res2<-
  gen_tabs_5_4_to_3( dfs,nom_dfs,totcode,NULL,sep_dir = TRUE,hrc_dir = "output",vec_sep = c("\\_") )

list_tab2<-list_res2$tabs
                       
```

### Test avec le tableau à 4 variables catégorielles 

#### Secret primaire
```{r}

tabs_exemple4<-test_4_var_0hrc_grand %>% 
      mutate(
        is_secret_freq = nb_obs > 0 & nb_obs < 3,
        is_secret_dom = (pizzas_tot != 0) & (pizzas_max > 0.85*pizzas_tot)
      ) %>% 
      mutate(
        is_secret_prim = is_secret_freq | is_secret_dom,
        nb_obs = ceiling(nb_obs),
        pizzas_tot=abs(pizzas_tot)
      )
tabs_exemple4 %>% count(is_secret_prim)
```

#### Secret secondaire 

```{r}
tic()

masquine <- tab_rtauargus(
  tabs_exemple4,
  files_name = "test_grand" ,
  explanatory_vars = c("treff","dep","A10","cj"),
  dir_name = "test_avec_rtauargus/hierarchie_2/0/mod",
  totcode = c(treff="Total",dep="Total",cj="Total", A10="Total"),
  value = "pizzas_tot",
  freq = "nb_obs",
  secret_var = "is_secret_prim",
  verbose = FALSE
)


toc<-toc()
```
```{r}

T_grand <- masquine %>% 
  mutate(
    statut_final = case_when(
      is_secret_freq ~ "A",
      is_secret_dom ~ "B",
      TRUE ~ Status,
    )
  )

T_grand %>% 
  group_by(statut_final) %>% 
  summarise(
    n_cell = n(),
    val_cell = sum(pizzas_tot)
  ) %>%
  mutate(
    pc_n_cell = n_cell/sum(n_cell)*100,
    pc_val_cell = val_cell/sum(val_cell)*100
  )
```




  
```{r}
tic()

masq_1 <- tab_rtauargus(
  tabs_exemple4,
  files_name = "test_grand" ,
  explanatory_vars = c("treff","dep","A10","cj"),
  dir_name = "test_avec_rtauargus/hierarchie_2/0/hypercube",
  totcode = c(treff="Total",dep="Total",cj="Total", A10="Total"),
  value = "pizzas_tot",
  freq = "nb_obs",
  secret_var = "is_secret_prim",
  verbose = FALSE,
  suppress="GH(1,100)"
)


toc<-toc()
```
  
 
### Test avec une liste de tableaux à 3 dimensions

#### Pose du secret primaire

```{r}
list_tab2<-list_res2$tabs

liste_tabs_exemple <- purrr::map(
  list_tab2,
  function(tab){
    tab %>% 
      mutate(
        is_secret_freq = nb_obs > 0 & nb_obs < 3,
        is_secret_dom = (pizzas_tot != 0) & (pizzas_max > 0.85*pizzas_tot)
      ) %>% 
      mutate(
        is_secret_prim = is_secret_freq | is_secret_dom,
        nb_obs = ceiling(nb_obs),
        pizzas_tot=abs(pizzas_tot)
      )})

lapply(liste_tabs_exemple, function(tab) list(sum(tab$is_secret_prim),sum(tab$is_secret_prim) * 100 / nrow(tab)))

```
#### POSE du secret secondaire

```{r}
tic()
exemple_masq <- tab_multi_manager(
  list_tables = liste_tabs_exemple,
  list_explanatory_vars = list_res2$vars ,
  dir_name = "test_avec_rtauargus/hierarchie_2/0/mod/test",
  totcode = list_res2$totcode,
  alt_hrc = list_res2$hrcs,
  alt_totcode = list_res2$alt_tot,
  value = "pizzas_tot",
  maxscore = "pizzas_max",
  freq = "nb_obs",
  secret_var = "is_secret_prim",
)
t<-toc()
```
(tab_rtaurgus est plus perfomant sur la version 1.1 que sur la version 1.2 )
On observe maintenant les cellules enlevés

```{r}
res_4_3<-list(
  tabs=exemple_masq,
  hrcs=list_res2$hrcs,
  sep=list_res2$sep,
  fus_vars=list_res2$fus_vars
)

p<-passer_a_4_ou_5_r_base(res_4_3)
data_fusion <- unique(do.call("rbind",p))

tab_compt <- data_fusion %>% 
  mutate(
    statut_final = case_when(
      is_secret_freq ~ "A",
      is_secret_dom ~ "B",
      is_secret_5 ~ "D",
      TRUE ~ "V"
    )
  )

#nombre enlevé 

tab_compt %>% 
  group_by(statut_final) %>% 
  summarise(
    n_cell = n(),
    val_cell = sum(pizzas_tot)
  ) %>%
  mutate(
    pc_n_cell = n_cell/sum(n_cell)*100,
    pc_val_cell = val_cell/sum(val_cell)*100
  )
```
### TESTAVEC HYPERCUBE
```{r}
tic()
exemple_masq <- tab_multi_manager(
  list_tables = liste_tabs_exemple,
  list_explanatory_vars = list_res2$vars ,
  dir_name = "test_avec_rtauargus/hierarchie_2/0/hypercube",
  totcode = list_res2$totcode,
  alt_hrc = list_res2$hrcs,
  alt_totcode = list_res2$alt_tot,
  value = "pizzas_tot",
  maxscore = "pizzas_max",
  freq = "nb_obs",
  secret_var = "is_secret_prim",
  suppress="GH(1,100)"
)
t<-toc()
```




Error in batch file
Avis : cannot open file 'test_avec_rtauargus/hierarchie_2/0/hypercube/test_grand1.csv': No such file or directoryError in file(file, "rt") : cannot open the connection

L'algorithme ne passe pas avec hypercube ce qui est étonnant mais on peut expliquer cela 

## Tableau récapitulatif pour la grande table


## Grande table

| statut_final | n_cell | val_cell    | pc_n_cell  | pc_val_cell | méthode     | temps      |
|--------------|--------|-------------|------------|-------------|-------------|------------|
| A            | 79     | 2,172,240   | 11.465893  | 0.7058516   | liste de    | 897.91 s   |
| B            | 35     | 5,497,851   | 5.079826   | 1.7864812   | tableaux    |            |
| D            | 250    | 38,848,471  | 36.284470  | 12.6234897  |             |            |
| V            | 325    | 261,228,913 | 47.169811  | 84.8841775  |             |            |

| statut_final | n_cell | val_cell    | pc_n_cell  | pc_val_cell | méthode     | temps      |
|--------------|--------|-------------|------------|-------------|-------------|------------|
| A            | 1892   | 20,656,734  | 19.763919  | 6.712235    | tableaux    | 1455.43 s  |
| B            | 708    | 20,921,771  | 7.395801   | 6.798357    |             |            |
| D            | 3663   | 34,819,024  | 38.263867  | 11.314154   |             |            |
| V            | 3310   | 231,349,946 | 34.576413  | 75.175254   |             |            |

Cela est un résultat étonnant car l'intution dirait plutôt qu'il y aurait une certaine sursecrétisation 

##CONCLUSION

Il n'y a pas une grande différence de secret et tau_argus semble être un peu plus efficace à 4 dimensions quand il n'y a pas de hiérarchie dans la table et que la table est petite et encore.La différence entre les deux tables en termes de secret n'est pas très grande. On peut aussi ajouter que tauargus pour les petites tables et que celui-ci semble être plus rapide que notre fonction. 

Cependant dès que l'on passe à des grandes tables (>1000 lignes), 
il semblerait que la méthode de faire une liste de tableaux est plus perfomantes.
On peut penser que le warning de tauargus quand il y a 4 dimensions y est pour quelque chose.






