---
title: "TEST AVEC RTAUARGUS A 4 DIMENSION AVEC 1 HIERARCHIE"
output: html_document
date: "2023-07-18"
---

```{r setup, include=FALSE}
knitr::opts_chunk$set(echo = TRUE)
```


Le but de ce test est de vérifier comment tauargus se débrouille avec 1 hiérarchie .
POur cela nous allons comparer l'utilisation de tauargus avec une table à 4 variables catégorielles dont 1 hiérarchiques. Dans ce test , on vérifiera si modular ou hypercube et modular fonctionnent et s'il y a un warning quand on utilise tauargus . Puis, on comparera le secret quand on utilise nos fonctions qui permettent de diviser

```{r setup, include=FALSE}
knitr::opts_chunk$set(echo = TRUE)
```

### Librairies et source nécessaires pour les différents tests

Pour pouvoir faire ses tests, on aura besoin de différents package:
- rtauargus (pour utiliser tauargus)
- dplyr (non nécessaire mais plus pratique pour la pose du secret)
- tictoc (pour voir le temps que prends le programme)
- des sources pour l'utilisations des fonctions divisant des tables de 4 variables catégorielles en tables à 3 variables catégorielles


```{r source}

load("data/test_4_var_1hrc.RData")
library("dplyr")
library(tictoc)
library("rtauargus")
loc_tauargus <- "Z:/TauArgus4.2.4b2/TauArgus4.2.4b2/TauArgus.exe"
options(rtauargus.tauargus_exe = loc_tauargus)

source("R/passer_de_3_a_4_ou_5.R")
source("R/cas_gen_4_3.R")
source("R/format.R")
source("R/fonction_general_choisit_sep_et_reduit_dim.R")
source("R/choisir_sep.R")
source("R/passage_4_3_cas_0_non_hrc.R")
source("R/passage_4_3_cas_1_non_hrc.R")
source("R/passage_4_3_cas_2_non_hrc.R")

```

## Test avec une liste de tableaux à 3 dimensions

### Utilisation de la fonction passant de 4 à 3 variables catégorielles 

Cette fonction va nous permettre d'obtenir à partir du tableau à 4 dimensions en entrée une liste de tableaux à 3 dimensions sans hiérarchie emboitées 

```{r pressure, echo=FALSE}

hrc_activity<-"hrc/activity_2_niv.hrc"
hrcfiles<-hrc_activity
totcode<-c(treff="Total",cj="Total", ACTIVITY  ="Total",nuts1="Total")
dfs <- test_4_var_1hrc
nom_dfs <- "table_test_1_hrc"

list_res2<-
  gen_tabs_5_4_to_3( dfs,nom_dfs,totcode,hrcfiles,sep_dir = TRUE,hrc_dir = "output",vec_sep = c("\\_") )


```

### Pose du secret primaire sur les tableaux

```{r}
list_tab2<-list_res2$tabs

liste_tabs_exemple <- purrr::map(
  list_tab2,
  function(tab){
    tab %>% 
      mutate(
        is_secret_freq = nb_obs > 0 & nb_obs < 3,
        is_secret_dom = (pizzas_tot != 0) & (pizzas_max > 0.85*pizzas_tot)
      ) %>% 
      mutate(
        is_secret_prim = is_secret_freq | is_secret_dom,
        nb_obs = ceiling(nb_obs)
      )})

```

On peut compter le secret primaire des différents tableaux. Il faut noter que le nombre de case étant conserner par le secret primaire influence sur le temps que tauargus met pour poser le secret secondaire dans les différentes tables et cela influence donc tab_multimanager.


```{r}
lapply(liste_tabs_exemple, function(tab) list(sum(tab$is_secret_prim),sum(tab$is_secret_prim) * 100 / nrow(tab)))

```
### Utilisation de tau argus pour poser le secret

On applique maintenant tau_argus sur la liste de table on notera aussi le temps prix par la procédure dans t

```{r}
tic()
exemple_masq <- tab_multi_manager(
  list_tables = liste_tabs_exemple,
  list_explanatory_vars = list_res2$vars ,
  dir_name = "test_avec_rtauargus/hierarchie_2/0/mod",
  hrcfiles = list_res2$hrcfile,
  totcode = list_res2$totcode,
  alt_hrc = list_res2$hrcs,
  alt_totcode = list_res2$alt_tot,
  value = "pizzas_tot",
  maxscore = "pizzas_max",
  freq = "nb_obs",
  secret_var = "is_secret_prim",
)
t<-toc()
```
Après avoir masqué nos tables , on les réassemble en  une table à 4 dimensions et on regarde alors le secret créer 


```{r}


res_4_3<-list(
  tabs=exemple_masq,
  hrcs=list_res2$hrcs,
  sep=list_res2$sep,
  fus_vars=list_res2$fus_vars
)

p<-passer_a_4_ou_5_r_base(res_4_3)
data_fusion <- unique(do.call("rbind",p))

data_compt <- data_fusion %>% 
  mutate(
    statut_final = case_when(
      is_secret_freq ~ "A",
      is_secret_dom ~ "B",
      is_secret_5 ~ "D",
      TRUE ~ "V"
    )
  )

#nombre enlevé 

data_compt %>% 
  group_by(statut_final) %>% 
  summarise(
    n_cell = n(),
    val_cell = sum(pizzas_tot)
  ) %>%
  mutate(
    pc_n_cell = n_cell/sum(n_cell)*100,
    pc_val_cell = val_cell/sum(val_cell)*100
  )

```


## COMPARAISON AVEC LA TABLE A 4 DIMENSION

Pour voir l'utilité de notre fonction on essaye de comparer le secret poser ainsi que le temps pris par l'algorithme si on l'avait mis sur rtauargus directement .

### Pose du secret primaire

```{r}
tabs_exemple4 <- (
  test_4_var_1hrc %>% 
    mutate(
      is_secret_freq = nb_obs > 0 & nb_obs < 3,
      is_secret_dom = (pizzas_tot != 0) & (pizzas_max > 0.85*pizzas_tot),
      pizzas_tot= abs(pizzas_tot)
    ) %>% 
    mutate(
      is_secret_prim = is_secret_freq | is_secret_dom,
      nb_obs = ceiling(nb_obs)
    ))

```


### Pose du secret secondaire avec rtauargus en modular

```{r}

tic()

masq3<- tab_rtauargus(
  tab_exemple,
  files_name = "Tables",
  hrcfiles=c(ACTIVITY=hrcfiles),
  dir_name = "test_avec_rtauargus/hierarchie_2/1/mod/table",
  explanatory_vars = c("treff","cj","ACTIVITY","nuts1"),
  totcode = c(treff="Total",cj="Total", ACTIVITY  ="Total",nuts1="Total"),
  secret_var = "is_secret_prim",
  value = "pizzas_tot",
  freq = "nb_obs",
  verbose =FALSE
)

m<-toc()
```

On observe le secret créée 

```{r}

masq_compt <- masq3 %>% 
    mutate(
      statut_final = case_when(
        is_secret_freq ~ "A",
        is_secret_dom ~ "B",
        TRUE ~ Status,
      )
    )

#nombre enlevé 

masq_compt %>% 
  group_by(statut_final) %>% 
  summarise(
    n_cell = n(),
    val_cell = sum(pizzas_tot)
  ) %>%
  mutate(
    pc_n_cell = n_cell/sum(n_cell)*100,
    pc_val_cell = val_cell/sum(val_cell)*100
  )

```

## TEST AVEC HYPERCUBE

On utilise hypercube pour voir son comportement sur les différentes tables avec l'option GH(1,100) dans supress 

### Test sur la table seul
```{r}
masq3<- tab_rtauargus(
  tab_exemple,
  files_name = "Tables",
  hrcfiles=c(ACTIVITY=hrcfiles),
  dir_name = "test_avec_rtauargus/hierarchie_2/1/hypercube/table",
  explanatory_vars = c("treff","cj","ACTIVITY","nuts1"),
  totcode = c(treff="Total",cj="Total", ACTIVITY  ="Total",nuts1="Total"),
  secret_var = "is_secret_prim",
  value = "pizzas_tot",
  freq = "nb_obs",
  verbose =FALSE,
  suppress="GH(1,100)"
)
```


### Test sur la liste de tableaux

```{r}

tic()
exemple_masq <- tab_multi_manager(
  list_tables = liste_tabs_exemple,
  list_explanatory_vars = list_res2$vars ,
  dir_name = "test_avec_rtauargus/hierarchie_2/1/hypercube",
  totcode = list_res2$totcode,
  hrcfiles = list_res2$hrcfile,
  alt_hrc = list_res2$hrcs,
  alt_totcode = list_res2$alt_tot,
  value = "pizzas_tot",
  maxscore = "pizzas_max",
  freq = "nb_obs",
  secret_var = "is_secret_prim",
  suppress="GH(1,100)")
t<-toc()

```



##CONCLUSION

On observe une légère différence sur le posage de secret . On observe qu'à 4 dimension tauargus , on a une meilleur conservation